臺灣臺南地方法院刑事判決　　　　　　　 94年度易字第397號
公　訴　人　臺灣臺南地方法院檢察署檢察官
被　　　告　甲○○
上列被告因恐嚇取財案件，經檢察官提起公訴（九十三年度營偵
字第六二０號）及移送併辦（九十三年度營偵字第一二八八號）
，本院判決如下：
    主  文
甲○○幫助意圖為自己不法之所有，以恐嚇使人將本人之物交付
，處有期徒刑肆月，如易科罰金，以佰元折算壹日。
    事  實
一、甲○○明知任何人均可自行在金融機構開立帳戶供存提款匯
    兌款項使用，無需費事借用或購買他人帳戶，而丙○○（涉
    犯恐嚇取財罪部分經本院以九十三年度易字第五二八號判處
    有期徒刑一年確定）願意支付額外代價向其收購金融機構帳
    戶，無非係為供作詐欺行騙或恐嚇取財後存放贓款之用，並
    可藉此掩飾身分，避免遭警查緝，竟仍基於幫助丙○○或其
    所屬詐欺集團遂行財產上犯罪之不確定故意，於民國九十三
    年二月四日，在臺南縣東山鄉○○路農會前路旁，將其所有
    臺南縣東山郵局00000000000000號帳戶之存
    摺、提款卡及密碼，以新臺幣（下同）五千元之代價，出售
    予丙○○。嗣丙○○與鄒明圳（通緝中）遂共同基於意圖為
    自己不法所有之犯意聯絡，由鄒明圳於同年二月二十三日凌
    晨，在新營市○○路四四巷一之一號前，竊取郭青林所有車
    牌號碼ＥＸ－一０二五號自用小客車，並於同日上午十時許
    ，撥打郭青林店裡電話，適由其妻乙○○接聽，鄒明圳乃向
    乙○○恫稱：若不依指示匯款二萬元至甲○○上開帳戶，即
    無法取回車輛等語，乙○○因恐無法取回車輛而心生畏怖，
    遂於同日上午十一時三十二分許，依指示匯款二萬元至上述
    甲○○郵局帳戶內，丙○○則於同日上午十一時四十二分許
    ，前往臺南中小企業銀行白河分行之自動櫃員機提領款項後
    交付鄒明圳，並於其中取得約一成之酬勞。嗣經乙○○尋回
    該車後報警偵辦，而循線查悉上情。
二、案經臺南縣警察局新營分局報請臺灣臺南地方法院檢察署檢
    察官偵查起訴。
    理  由
壹、起訴部分
一、前揭犯罪事實，業據被告甲○○迭於本院準備程序及審理時
    坦認不諱，核與同案被告丙○○於警詢、偵訊及本院審理時
    之證述相符，復與被害人乙○○於警詢中之指述相吻合（警
    一卷第一、二頁），並有中華郵政股份有限公司新營郵局九
    十三年三月十七日營字第九三五一００一－０三三號、九十
    三年九月二十七日營字第九三五一００一－二０四號函附甲○○郵政存簿儲金立帳申請書、九十三年二月資金往來明細
    表、郵政國內匯款執據、提款機錄影帶翻拍照片四張附卷可
    稽（警一卷第二四至三０頁、本院卷第三０至三二頁），足
    見被告自白確與事實相符，本件事證明確，被告犯行堪以認
    定，應依法論科。
二、核被告甲○○所為，係犯刑法第三十條第一項前段、第三百
    四十六條第一項之恐嚇取財罪之幫助犯，並應依同法第三十
    條第二項規定減輕其刑。爰審酌被告甲○○明知提供金融帳
    戶予人從事不法行為使用，足以助長社會犯罪風氣，可能導
    致真正犯罪者逍遙法外，並造成警方查緝之困難，致使受害
    民眾陸續增加，利用此手段犯罪者，日益猖獗，惟念其本身
    並未實際參與恐嚇取財之犯行，可責難性較小，且犯後坦認
    犯行等一切情狀，量處如主文所示之刑，並諭知易科罰金之
    折算標準。
貳、移送併辦部分
一、臺灣臺南地方法院檢察署檢察官移送併案意旨另以（九十三
    年度營偵字第六二０號）：被告甲○○復於九十三年二月間
    ，在臺南縣東山鄉○○○路旁，以三千元之代價，將戊○○
    （由本院以九十四年度易字第五八二號審理中）所有之中國
    信託商業銀行（以下簡稱中國信託商銀）00000000
    000號帳戶之提款卡（含密碼）出售予丙○○，供鄒明圳
    與丙○○作為向陳金枝、許春來、高詳富、李文志、林順瓊
    、黃財福、沈進隆、陳永財、洪貢清、李俊士等車主恐嚇取
    財後存放款項之用，因認被告此部分亦涉犯幫助恐嚇取財罪
    嫌，而與起訴部分之犯罪事實有連續犯裁判上一罪關係等語
    。
二、按犯罪事實，應依證據認定之，無證據不得認定犯罪事實；
    被告或共犯之自白，不得作為有罪判決之唯一證據，仍應調
    查其他必要之證據，以察其是否與事實相符；又不能證明被
    告犯罪者，應諭知無罪之判決，刑事訴訟法第一百五十四條
    第二項、第一百五十六條第二項、第三百零一條第一項分別
    定有明文。
三、併案意旨認被告甲○○此部分亦涉犯幫助恐嚇取財罪嫌，係
    以：(1)同案被告丙○○之供述；(2)上述被害人陳金枝等人於
    警詢中之指訴及匯款單據；(3)戊○○之供述等事證為據。訊
    之被告甲○○堅決否認有販賣戊○○上開中國信託商銀帳戶
    予丙○○之犯行，辯稱：丙○○與戊○○原即相識，丙○○
    可能是為了幫戊○○脫罪，所以陷害伊等語。經查：
  (一)被害人陳金枝等人於警詢陳述遭人擄車勒贖，乃依指示匯款
    後將車輛取回等情，核與卷附匯款單據相符，且為被告甲○○所不爭執，惟此僅能證明戊○○所有之上開中國信託商銀
    帳戶遭鄒明圳與丙○○作為向車主恐嚇取財後存放款項之用
    ，尚無從據此認定該帳戶係被告甲○○交付丙○○使用。
  (二)戊○○所陳：伊大約於九十二年底遺失該金融卡，不知在何
    處遺失，遺失後沒有報案，因為該帳號內沒有錢。伊將提款
    卡密碼以貼紙寫上後，貼在金融卡背面（見警二卷第五五、
    五七頁）；伊中國信託的提款卡及密碼於九十三年一月至三
    月間，騎機車出去時掉的，伊將帳戶放在機車前的置物箱，
    只有提款卡及密碼丟掉，存摺未丟。置物箱沒有被撬開，「
    置物箱沒有被撬開，為何會丟？」存摺放在裡面沒有丟，提
    款卡放在褲子後面之口袋丟了。存摺內沒有存錢，所以沒有
    報案等語（見偵二卷第五十一、五十二頁），並未提及本件
    被告有出售其金融卡之犯行。況戊○○就金融卡（含密碼）
    遺失之時間、原因先後陳述不一，則戊○○是否果有遺失該
    金融卡，實啟人疑竇；又其將提款卡密碼書寫於貼紙上後貼
    在提款卡背面，與一般人避免將密碼與提款卡併置之情形有
    別，且未為掛失或報案以避免存款遭盜領之作為，亦有違常
    理。是本件並不排除係戊○○自行將金融卡出售予丙○○之
    可能。
  (三)雖同案被告丙○○於本院審理時具結指證係被告將戊○○所
    有上開中國信託商銀提款卡及密碼以三千元代價出售供其使
    用，然丙○○與戊○○相識，曾委託戊○○幫其詢購毒品乙
    節，亦據丙○○供述在卷，丙○○與戊○○間既有此利益糾
    葛，則實難排除其為迴護戊○○而為上開陳述之可能。
  (四)綜上各節，檢察官移送併案部分，尚不足以確切證明被告甲○○犯罪，與本案前開論罪科刑部分顯然欠缺裁判上一罪之
    連續犯關係，應退回原併辦單位另為適宜之處理，併此敘明
    。
據上論斷，應依刑事訴訟法第二百九十九條第一項前段，刑法第
三百四十六條第一項、第三十條第一項、第二項、第四十一條第
一項前段，罰金罰鍰提高標準條例第一條前段、第二條，判決如
主文。
本案經檢察官丁○○到庭執行職務。
中　　華　　民　　國　　94　　年　　8 　　月　　17　　日
　　　　　　　刑事第三庭　　審判長法　官  陳欽賢
                                  法　官  黃光進
                                  法　官  莊玉熙
以上正本證明與原本無異。
如不服本判決，應於收受送達後10日內向本院提出上訴書狀（應
附繕本）。
　　　　　　　　　　　　  　　　　書記官　陳靜娟
中　　華　　民　　國　　94　　年　　8 　　月　　23　　日
附錄本案論罪科刑法條：
刑法第三百四十六條第一項
意圖為自己或第三人不法之所有，以恐嚇使人將本人或第三人之
物交付者，處六月以上五年以下有期徒刑，得併科一千元以下罰
金。
